【裁判字號】    90,易,1966
【裁判日期】    901031
【裁判案由】    竊盜
【裁判全文】
臺灣桃園地方法院刑事判決                          九十年度易字第一九六六號
    公  訴  人  臺灣桃園地方法院檢察署檢察官
    被      告  乙○○
右列被告因竊盜案件，經檢察官提起公訴（九十年度偵字第一一六０七號），本院判
決如左：
    主    文
乙○○連續攜帶兇器竊盜，累犯，處有期徒刑壹年。
扣案之六角扳手壹支及鑰匙壹支均沒收。
    事    實
一、乙○○前因竊盜案件，經本院於八十九年五月四日以八十八年易字第二四一八號
    判決判處有期徒刑六月，於九十年四月三十日執行完畢。猶不知悔改，意圖為自
    己不法之所有，基於概括之犯意，自九十年七月八日起，至九十年七月十四日止
    ，於如附表所示之時間、地點，以如附表所示之方式，竊取如附表所示被害人之
    財物，嗣於九十年七月十四日十三時三十分許，在桃園縣觀音鄉○○村○○路一
    二六號地下室，欲竊取甲○○所有車號ＩＵＬ—二五一號機車時，為甲○○發覺
    報警當場查獲，並在其之前竊得之車號ＪＺ—一四二九號自小客車贓車上，扣得
    其行竊汽、機車所用為其所有之手套一雙、美工刀一把、螺絲起子三支、尖嘴鉗
    一支、六角扳手一支及鑰匙一支等物。
二、案經桃園縣警局大園分局報告台灣桃園地方法院檢察署檢察官偵查起訴
    理    由
一、訊據被告乙○○對於附表所示時、地如何竊取被害人財物之事實迭於警訊、偵查
    及本院審理時供承不諱，核與被害人丙○○、丁○○、李政穎及甲○○指訴之情
    節大致相符，此外，復有贓物領據四紙暨車輛竊盜、車牌失竊個別查詢報表—查
    詢車輛認可資料四紙附卷附卷可稽，並有如事實欄所示行竊汽、機車作案用具扣
    案足資佐證。是本件被告事證明確，犯行洵堪認定。
二、核被告乙○○右揭行為，於附表編號一、二所示均係犯刑法第三百二十一條第一
    項第三款攜帶兇器竊盜罪；於附表編號三所示係犯刑法第三百二十條第一項之普
    通竊盜罪；於附表編號四所示係犯刑法第三百二十條第三項、第一項之竊盜未遂
    罪。被告先後四次竊盜犯行，時間緊接，觸犯構成要件相同之罪名，應依刑法第
    五十六條連續犯規定，論以情節較重之刑法第三百二十一條第一項第三款攜帶兇
    器竊盜罪，並依法加重其刑。又被告前因竊盜案件，經本院於八十九年五月四日
    以八十八年易字第二四一八號判決判處有期徒刑六月，於九十年四月三十日執行
    完畢，其於刑之執行完畢五年以內再犯本件有期徒刑以上之罪，為累犯，依刑法
    第四十七條規定加重其刑，並依法遞加之。爰審酌被告品行、年輕力壯不思正當
    努力工作營生、竟圖不勞而獲，無警惕悔改之意、犯罪手段、所生之危害及犯後
    坦承犯行態度良好等及其他一切情狀，量處如主文所示之刑。末查公訴人以被告
    前已多次犯竊盜罪，又再三犯竊盜等罪足見被告具有犯罪之習慣，仍不思改過遷
    善等情，認被告有犯罪之習慣，然查被告成年後僅有一次贓物及一次竊盜前科，
    有臺灣高等法院被告全國前案紀錄表一份附卷可稽，顯見非有多次竊盜前科，且
    被告係中度肢障，被告於本院審理時庭呈中華民國殘障手冊，本院審閱無誤後歸
    還，因交友不慎染上毒癮，故為竊盜犯行，其情尚堪憫恕，犯後頗有悔悟之心，
    且其所為之犯行，亦難遽行認定有犯罪之習慣，尚無依竊盜犯贓物犯保安處分條
    例第三條第一項之規定，諭知強制工作之必要，附此敘明。
三、扣案之手套一雙、美工刀一把、螺絲起子三支、尖嘴鉗一支、六角扳手及鑰匙一
    支等物，雖被告於本院審理時稱，係為警查獲時，在案發地點所取得，並非為伊
    所有云云，惟上開物品均為被告所有，供其行竊汽、機車所用一節，業據被告於
    警訊中供述明確，且係在被告駕駛之贓車內所查獲，若其在案發地點取得，理應
    隨身攜帶才是，而非在其駕駛之贓車內起獲，足認上開物品為被告所有，而其中
    六角扳手壹支及鑰匙壹支，為供被告竊盜所用之物，均應依刑法第三十八條第一
    項第二款宣告沒收，其他扣案之手套一雙、美工刀一把、螺絲起子三支、尖嘴鉗
    一支，並無證據證明係供犯罪所用或供犯罪預備之物，爰不予宣告沒收，附此敘
    明。
據上論斷，應依刑事訴訟法第二百九十九條第一項前段，刑法第五十六條、第三百二
十一條第一項第三款、第四十七條、第三十八條第一項第二款，判決如主文。
本案經檢察官鄭重文到庭執行職務。
中      華      民      國    九十      年      十      月    三十一    日
                                  臺灣桃園地方法院刑事第六庭
                                      法  官   黃永定
右正本證明與原本無異。
如不服本判決，應於判決送達後十日內向本院提出上訴狀( 應附繕本 )，上訴於
臺灣高等法院。
                                      書記官   陳月桂
中        華        民        國    九十    年    十    月    三十一    日
附論罪科刑依據之法條：
刑法第三百二十一條
犯竊盜罪而有左列情形之一者，處六月以上五年以下有期徒刑：
一  於夜間侵入住宅或有人居住之建築物、船艦，或隱匿其內而犯之者。
二  毀越門扇、牆垣或其他安全設備而犯之者。
三  攜帶兇器而犯之者。
四  結夥三人以上而犯之者。
五  乘火災、水災或其他災害之際而犯之者。
六  在車站或埠頭而犯之者。
前項之未遂罰之。
附論罪科刑依據之法條：
附表：
┌──┬───┬───────┬─────────┬────┬─────┐
│編號│被害人│行為時間及地點│行為方式及竊得財物│所犯法條│備      註│
├──┼───┼───────┼─────────┼────┼─────┤
│ 一 │丙○○│九十年七月八日│將其所有所有客觀上│刑法第三│車輛已尋回│
│    │      │二十二時許在桃│足以為兇器之六角板│百二十一│          │
│    │      │園縣中壢市中山│手磨成扁平狀，利用│條第一項│          │
│    │      │東路與大勇四街│扁平處插入車門鑰匙│第三款  │          │
│    │      │口            │孔，用力旋轉撬開車│        │          │
│    │      │              │門後竊取丙○○所有│        │          │
│    │      │              │車號九Ｇ—五九四九│        │          │
│    │      │              │號自小客車，得手後│        │          │
│    │      │              │留供給用          │        │          │
├──┼───┼───────┼─────────┼────┼─────┤
│ 二 │丁○○│九十年七月十一│將其所有上開客觀上│刑法第三│車輛已尋回│
│    │      │日二十二時三十│足以為兇器之六角板│百二十一│          │
│    │      │分許在桃園縣中│手磨成扁平狀，利用│條第一項│          │
│    │      │壢市○○路二四│扁平處插入車門鑰匙│第三款  │          │
│    │      │一號前        │孔，用力旋轉撬開車│        │          │
│    │      │              │門後竊取丁○○所有│        │          │
│    │      │              │車號ＪＺ—一四二九│    │          │
│    │      │              │號自小客車，得手後│        │          │
│    │      │              │留供己用          │        │          │
├──┼───┼───────┼─────────┼────┼─────┤
│ 三 │李政穎│九十年七月十二│持其所有自備之鑰匙│刑法第三│機車已尋回│
│    │      │日八時許在桃園│竊取李政穎所有車號│百二十條│          │
│    │      │縣中壢市上三座│ＢＺＰ—四八六號重│第一項  │          │
│    │      │屋三鄰三六之八│型機車，得手後留供│        │          │
│    │      │號前          │己用              │        │          │
├──┼───┼───────┼─────────┼────┼─────┤
│ 四 │甲○○│九十年七月十四│持其所有自備之鑰匙│刑法第三│機車已尋回│
│    │      │日十三時三十分│竊取甲○○所有車號│百二十條│          │
│    │      │許在桃園縣觀音│ＩＵＬ—二五一號重│第三項、│          │
│    │      │鄉○○村○○路│型機車，將鑰匙插入│第一項  │          │
│    │      │一二六號地下室│鑰匙孔，為甲○○發│        │          │
│    │      │              │現，適警員抵達現場│        │          │
│    │      │              │，而當場查獲（進入│        │          │
│    │      │              │地下室，侵入住宅部│        │          │
│    │      │              │分未據告訴）      │        │          │
└──┴───┴───────┴─────────┴────┴─────┘


司法院資訊處製作；財團法人民間司法改革基金會備份。
